# Vorstandssitzung vom 07.07.2020

Start: 20:05 Uhr
Ende: 21:10 Uhr

Nächster Termin: 25.08.2020, 20:00 Uhr

Anwesende Vorstände: Dominik Helle, Jörg Thomsen, Jochen Topf, Hanna Krüger
Gäste: Nakaner, Christopher, Jakob Miksch, Okilimu

Agenda:

- Förderantrag unserv 
- Koordinierungsstelle
- Neues Local Chapter Agreement der OSMF
- Rechtsstreit "Im Land der 1000 Hügel"
- Kurzmeldungen

## Gesprächsnotizen

### Förderantrag unserv 
Gesprächsdauer: 12 Minuten 
Link zum Förderantrag: https://www.fossgis.de/wiki/Förderanträge/unsurv
Link zur Diskussion auf der Mailingliste: https://lists.fossgis.de/mailman/private/verein-liste/2020-June/006411.html

Kurze Zusammenfassung der Diskussion:

- viele kritische Fragen wurden gestellt
    - Werden die gesammelten Daten zu OSM hochgeladen?
    - Wie genau setzt sich Fördersumme zusammen?
    - Kann dies bei der aktuellen Lage überhaupt gefördert werden?
- Antragsteller hat vieler dieser Fragen ausführlich beantwortet
    - Daten werden zu OSM hochgeladen
    - Fördersumme soll nur einen Teil der Reisekosten abdecken (Hotels und Bahnfahrten), alle weiteren entstehenden Reisekosten sollen selbst getragen werden
    - Das Projekt soll erst anlaufen, wenn sich die COVID-19-Lage entschärft hat

Einstimmiger Vorstandsbeschluss: Ablehnung des Förderantrags
Begrünung: Derzeit finden viele Stammtische gar nicht oder nur online statt. Daher erachten wir es für sinnvoll, das Projekt erst mal nur auf Onlinestammtischen, in der Wochennotiz und der Wochenaufgabe (siehe entsprechenden Beitrag auf der Mailingliste) und dem anstehenden Hackweekend in Essen vorzustellen. Wenn sich dort viel Interesse an dem Projekt zeigt, könnte man überlegen, ein ähnlichen Förderantrag erneut einzureichen.

### Koordinierungsstelle
Gesprächsdauer: 12 Minuten 

- Büro (Ticket 169)
	- Mietvertrag ist unterschrieben
	- Schlüsselübergabe und Einrichtung des Büros werden im August stattfinden
	- Katja und Jochen treffen sich nächste Wochen in Dresden, um Budgetentwurf für Konferenz und Büroeinrichtung zu machen
    - anschließend wird das Budget für die Büroeinrichtung per Umlaufbeschluss verabschiedet
    - Jörg wird sich um die Beschaffung und Einrichtung eines Laptops und einen Monitors kümmern

- Arbeitsvertrag für Katja (Ticket 168)
	- Link: https://gitlab.fossgis.de/vorstand/todos/-/blob/master/dokumente-in-arbeit/katja_haferkorn/2020-07-07-arbeitsvertrag.pdf 
	- Vertrag ist soweit mit Katja abgestimmt
	- Dominik und Katja sind Vertrag zusammen durchgegangen
	- Bruttoeinkommen wird noch vom Steuerberater berechnet
	- Vertrag sollte bis zum 29.07 fertig sein, dann kommt Katja aus dem Urlaub wieder
	- Vereinsinterner Aufgabenkatalog muss noch erstellt werden (Ticket 110)

4) Neues Local Chapter Agreement der OSMF
Gesprächsdauer: 10 Minuten
Link zum Dokument: https://osmfoundation.org/wiki/Board/Minutes/2020-06#Local_Chapter_agreement_update_and_update_on_Local_Chapter_applications

Änderungen zum alten Agreement:

- Jedes Local Chapter soll ab jetzt das Recht haben, eine SOTM zu veranstalten
	- Bisher müssen dafür folgende Bedingungen eingehalten werden:
		- Veranstaltung braucht einen Code of Conduct
		- nicht kommerziell
		- es muss ein Scholarship-Programm geben
	- Diese Bedingungen würden dadurch für Local Chapter entfallen
- bei einer Kündigungen des Agreements können beide Seiten bei der nächste MV in Berufung gehen
- das Prozedere bei Vertragsbruch wurde detaillierter ausformuliert, wobei die Definition eines Vertragsbruchs unverändert bleibt

Es besteht erst einmal kein Handlungsbedarf, solange unklar ist, ob bestehende Local Chapter das neue Agreement unterzeichnen müssen.

### Rechtsstreit "Im Land der 1000 Hügel"
Gesprächsdauer: 12 Minuten

- Wie bei der letzten Vorstandssitzung beschlossen, hat unser Anwalt das letzte Vergleichsangebot der Gegenseite abgelehnt
- Gegenseite hat uns daraufhin ein neues Angebot zukommen lassen
	- Vergleichssumme hätte unsere Kosten nicht vollständig gedeckt
- Nach weiteren Verhandlungen hat die Gegenseite die Summe erhöht
- Wir hoffen, dass der Rechtsstreit bald beendet ist.

### Kurzmeldungen:

#### BKG
Gesprächsdauer:  2 Minuten

Seit dem 20 Juni ist das Bundesamt für Kartographie und Geodäsie Mitglied im FOSSGIS e.V. Sie wollen zu ihren Eintritt im Behördenspiegel einen Artikel veröffentlichen. Dominik hat hierfür ein Zitat geliefert.

#### Mitgliedsbeiträge für 2020
Gesprächsdauer:  1 Minuten

- Jochen hat die Mitgliedsbeiträge für das Jahr 2020 eingezogen
- bislang keine Rückbuchen
- damit sind jetzt über 80% der Mitgliedsbeiträge bezahlt

#### Zamat
Gesprächsdauer:  1 Minuten
Unser Zamat-Abonnement ist jetzt auf eine jährlich Zahlung umgestellt

#### Infomail an die Mitglieder
Gesprächsdauer:  1 Minuten
- Dominik plant Anfang August wieder eine Rundmail an alle Mitglieder zu versenden
- Kurzer Bericht zu Aktivitäten in den letzten Monaten
- erster Entwurf soll demnächst fertig sein

#### FOSSGIS-Twitter-Account
Gesprächsdauer:  3 Minuten

- Account ist aktuell gesperrt
- Der Account von maptime_salzburg ist auch betroffen.
- angeblich wurde gegen Richtlinien verstoßen
- bislang keine weiteren Informationen bekannt 
- die letzten Tweets waren Retweets von Stammtischen
- Dominik hat bereits dem Support angeschrieben

#### info@fossgis.de
Gesprächsdauer:  4 Minuten

- Es gab eine Klageandrohung über info@fossgis.de
	- Grund: ein Wanderweg gehe unerlaubterweise über ein Privatgrundstück
	- Frederik hat sich darauf geantwortet, bisher noch keine Rückmeldung
- Eine Mail zur Nutzung von Karten im gewerblichen Bereich mit Wordpress ist unbeantwortet geblieben
	- Dominik hat sich bereit erklärt, eine Antwort zu formulieren

#### FOSSGIS-Server
Gesprächsdauer:  6 Minuten

Jörg und Max haben miteinander telefoniert

- Server werden aktuell unregelmäßig upgedatet
	- mit modernen Tools könnte dies etwas automatisiert werden 
	- vor allem der GitLab-Server muss regelmäßiger upgedatet werden und verursacht dadurch viel Aufwand
- externes Hosting von GitLab zur Zeit schwierig, es gibt kaum deutschen Anbieter
- Alternativen müssen gefunden werden
