# Protokoll Vorstandssitzung 02.06.2020

Anwesende Vorstände: Dominik Helle, Jörg Thomsen, Jochen Topf, Hanna Krüger
Gäste: Christopher, JakobMiksch, Nakaner, Dietmar

Beginn der Sitzung: 	20:08 Uhr
Ende der Sitzung: 		21:30 Uhr

**Termin der nächsten Vorstandssitzung:** 07.07.2020 20:00Uhr

## Themenliste

Fortlaufende Themen:

- Büro Koordinierungsstelle
- Kontakt zum BKG weiter verfolgen
- Firmenliste auf Vereinswebseite
- Update zum Rechtsstreit im Land der 1000 Hügel
- Update zum Stammdatenabgleich
- Update zur Domains
- info@fossgis.de

Neue Themen:

- HUK Coburg
- Positionierung FOSSGIS e.V. zu bezahlten Kräften in der OSMF
- E-Mail Ticketsystem Zammad
- Cesium-OSM-Buildings


##Protokoll

### Büro Koordinierungsstelle

Gesprächsdauer: 10 min

**Wichtige Links:**

- Siehe hierzu die Protokolle der letzten zwei Vorstandssitzungen:
	- https://www.fossgis.de/verein/vorstand/archiv/2020/2020-04-07-protokoll-vorstandssitzung/
	- https://www.fossgis.de/verein/vorstand/archiv/2020/2020-05-05-protokoll-vorstandssitzung/
- Link zum Tickets: 
	- https://gitlab.fossgis.de/vorstand/todos/-/issues/165
	- https://gitlab.fossgis.de/vorstand/todos/-/issues/110

**Gesprächsnotizen:**

Thema: Mietvertrag:

- WhereGroup hat Mietvertrag zugeschickt
- Monatsmiete für August wird von WhereGroup gespendet
- Vertragsdetails:
	- der Verein ist Mieter
	- Mietverhältnis beginnt ab dem 01.08.2020
	- Kaltmiete (netto): 400€
	- Nebenkosten: 120€
	- Gesamtmiete (brutto): 642,60 €
	- keine Kaution

**Nächste Schritte:** Dominik wird den Vertrag morgen unterzeichnen und verschicken.

Thema: Arbeitsvertrag Katja

- aktuell fehlt noch eine gute Vorlage für den Arbeitsvertrag
- Steuerberater hatte eine Vorlage geschickt
	- diese Vorlage müsste noch einigen Stellen abgepasst werden
	- etwas schwer verständlich geschrieben

**Nächste Schritte:** Dominik wird nach einer besseren Vorlage suchen

### Kontakt zum BKG weiter verfolgen 

Gesprächsdauer: 32 min

**Wichtige Links zum Thema:**

- Protokoll der letzten Vorstandssitzung:
	- https://www.fossgis.de/verein/vorstand/archiv/2020/2020-05-05-protokoll-vorstandssitzung/ 
- Link zum Ticket
	- https://gitlab.fossgis.de/vorstand/todos/-/issues/160

**Gesprächsnotizen**

Dominik hat am 20.05.2020 mit Paul Becker vom BKG telefoniert:

- Mitgliedsantrag des BKG sollte bald bei uns eingehen
- Artikel über ihre Zusammenarbeit zwischen BKG und den FOSSGIS e.V. als Deutsches Local Chapter von OSM
	- Artikel soll im Behördenspiegel veröffentlicht werden
	- Entwurf wird uns vor der Veröffentlichung zugesendet
- BKG möchte sich an Qualitätssicherung in OSM beteiligen
	- bislang keine konkreten Ideen oder Ziele, wie eine solche Beteiligung aussehen könnte
	- Interesse seitens BKG sich sowohl finanziell als auch mit Arbeitszeit in die Qualitätssicherung in OSM zu beteiligen
	- BKG soll als nächsten Schritt konkrete Ziele ihrerseits formulieren
	- freiwillige OSMler sollen sich im Herbst mit dem BKG treffen um diese zu besprechen

Mitgliedschaft der Bundeswehr im FOSSGIS e.V.

- Bundeswehr möchte auch Mitglied in OSM werden
- BKG-Chef könnte Kontakt herstellen

Es gab eine 20 minütige Diskussion zu diesem Thema.

Hauptargumente

- FOSSGIS e.V. hat keine Zivilklausel
- freie Software ist für alle, eine Zivilklausel würde dies einschränken
- private Meinungen zur Bundeswehr müssen von Vereinsmeinung getrennt werden
- OSMler im Verein könnten eine Mitgliedschaft sehr kritisch sehen
- es scheint generell eine sehr gemischte Haltung zur Bundeswehr im Verein zu geben

Offene Fragen:

- Würde die Bundeswehr insgesamt oder nur ein Teil Mitglied im FOSSGIS e.V. werden?

Weiterer Diskussionspunkte: 

- Würden wir die Bundeswehr auf FOSSGIS-Konferenz als Aussteller zulassen?

	- Anmerkung: Aktuell ist unklar, ob die Bundeswehr überhaupt Interesse daran hätte. Bislang wurde seitens des BKG-Chefs nur nach eine Mitgliedschaft gefragt.

	- Pro:
		- Bundeswehr ist seit mehreren Jahren auf der Intergeo Aussteller
		- FOSSGIS-Konferenz ist eine sehr kommerzielle Konferenz mit Community-Touch, OSM-Community ist nur Teil

	- Contra:
		- Ein Stand auf der FOSSGIS-Konferenz ist kritischer  als Mitgliedschaft im Verein
		- Werbung für die Bundeswehr statt einer finanziellen Unterstützung

- Sollte wir eine Mitgliedschaft der Bundeswehr im Verein diskutieren lassen?
	- Der Vorstand vertritt den Verein, man muss die Mitglieder nicht immer fragen.
	- Diskussion wird vermutlich sehr kontrovers
	- Mailingliste eher geeignetes Medium für diese Diskussion
		- Diskussion könnte eskalieren und persönlich angreifend werden
	- am Beispiel der Bundeswehr könnte über die Einführung einer Zivilklausel für Firmen und Behörden im Verein diskutiert werden
	- Dokumentation dieser Diskussion im Protokoll kann als Gesprächsgrundlage für örtlichen Stammtische und weitere Mumble-Treffen dienen


Nächste Schritte:
- Diskussion in die lokalen Stammtische und Mumble-Treffen tragen und Gespräch mit anderen FOSSGIS-Aktiven suchen

### Firmenliste auf Vereinswebseite 

Gesprächsdauer: 10 min


**Wichtige Links zum Thema:**

- Die Idee wurde auf der letzten Vorstandssitzung von Hanna und Jörg angestoßen.
	- Siehe hierzu: https://www.fossgis.de/verein/vorstand/archiv/2020/2020-05-05-protokoll-vorstandssitzung/
	- Link zum Ticket: https://gitlab.fossgis.de/vorstand/todos/-/issues/161

**Gesprächsnotizen**

- von Seiten des Steuerberaters spricht nicht dagegen, solange nicht ausschließlich Vereinsmitglieder beworben werden
- Gründung einer Arbeitsgruppe um Aufnahmekriterien festzulegen
- Jörg hat bereits E-Mail-Entwurf ab Mitglieder verfasst
- Arbeitsgruppe wäre zeitlich begrenzt
- Katja kann sich um die Pflege der Liste kümmern, außer es findet sich ein Freiwilliger aus der AG

Nächste Schritte:
- Jörg überarbeitet Mailentwurf 


### Update zum Rechtsstreit im Land der 1000 Hügel

Gesprächsdauer: 3 min

- Gegenseite hat um Verlängerung bis nach den Pfingstferien in BW gebeten
- Verlängerung wurde von uns gewährt
- ein weiterer Verein scheint Karten der Firma nutzen
	- Wir müssen uns überlegen, ob wir auch diesen Verein abmahnen wollen

### Update zum Stammdatenabgleich

Gesprächsdauer: 5 min

- über 40 Rückmeldungen
- Jochen würde noch ein paar Tage warten und dann noch diesen Monat die Mitgliedsbeiträge einziehen
- im Zuge dessen haben wir ein Mitglied verloren

### Update zu Domains 

Gesprächsdauer: 8 min

- grass-verein.de und gaf.ev. können gekündigt werden
	- es gibt keine Interessenten im Verein an diesen Domains
- für gis-macht-schule.de und geobeer.de gibt es Interessenten
	- Interessent 1 überlegt gis-macht-schule.de zu nutzen, hat aber noch keine konkrete Konzeptidee
	- Interessent 2 würde beide Domains horten und vor Missbrauch retten wollen

Beschluss: Jochen wird beide Domains an den Interessent 2 übergeben.

### info@fossgis.de

Gesprächsdauer: 20 min

Thema: Generelle Beantwortung von Mails

- im letzten Monat gab es keine unbeantworteten Mails an info@fossgis.de
- An dieser Stelle: Vielen Dank an Frederik, der die meisten dieser Mails bearbeitet hat :-)

Thema für die Aktiventreffen:
- Gestaltung der Seite https://www.openstreetmap.de/impressum.html
- an dieser Stelle überlegen, wie man OSM-bezogene Anfragen besser kanalisiert

Thema: Mühlheim an der Ruhr

- im letzten Monat gab es eine Beschwerde-E-Mail an info@fossgis.de von einem Besitzer einer Wiese
	- auf besagter Wiesen seien in OSM Wege eingetragen, die es nicht gäbe
	- es handele sich bei der Wiese jedoch um Landschaftsschutzgebiet
	- er habe die Wege mehrfach aus OSM entfernt, woraufhin seine Änderungen revidiert wurden
- die Diskussion hierzu ist sowohl auf der Mailingliste als auch im  Forum  eskaliert
	- Link zum Forum: https://community.openstreetmap.org/viewtopic.php?id=69444
- angeblich hat er Strafanzeige gegen den FOSSGIS.eV. gestellt. Bislang haben wir aber nichts erhalten.
- Konflikt konnte gelöst werden: 
	- Die Wege scheinen tatsächlich nicht zu existieren, daher wurden sie nun endgültig gelöscht.

## Neue Themen

### HUK Coburg 

Gesprächsdauer: 2 min

**Links zum Thema**

- Schreiben: https://gitlab.fossgis.de/vorstand/todos/uploads/31e32a47a395901b40263b6a1b2fd8f0/Schreiben-HUK-Coburg.jpg
- Link zum Ticket: https://gitlab.fossgis.de/vorstand/todos/-/issues/162

**Gesprächsnotizen**

- Mitte Mai bekamen wir an info@fossgis.de mehrere Anfragen von Kunden des Dienstes HUK Coburg Telematik
- HUK Coburg hat ihre Kunden bei Supportanfragen zu fehlerhaften Tempolimits an uns (OpenStreetMap Deutschland) weiterverwiesen, weil die Datenbank für ihr Kartenmaterial von uns sei.
- Jochen und Frederik haben das Thema an die DWG delegiert
- Seither keine Mails mehr, Thema scheint somit für uns erledigt zu sein

### Positionierung FOSSGIS e.V. zu bezahlten Kräften in der OSMF

Gesprächsdauer: 8 min

Beim FOSSGIS-OSMF-Stammtisch am 25.05.2020 wurde lange über das Thema bezahlte Kräfte in der OSMF diskutiert. Auslöser dafür war eine Diskussion auf der internationalen Mailingliste OSMF-talk: https://lists.openstreetmap.org/pipermail/osmf-talk/2020-May/006849.html
Ergebnis der Diskussion beim Stammtisch war, dass wir uns gerne als deutsches Local Chapter zu dem Thema positionieren würden. Weiteres siehe E-Mail-Verlauf auf Vereinsmailingliste: https://lists.fossgis.de/mailman/private/verein-liste/2020-May/006401.html

Link zum Ticket: https://gitlab.fossgis.de/vorstand/todos/-/issues/164

Genaues Thema:

- Erarbeitete Position der Arbeitsgruppe kann als Position des deutschen Local Chapters angesehen werden
- Mitglieder haben Zeit und Raum bekommen Feedback und Meinungen einzubringen, auch wenn es wenig Rückmeldung gab
- Position sollte nicht als Meinungsbild der deutschen OSM-Comuinity angesehen werden
	- dafür gab es zu wenig Feedback der Community

Nächste Schritte:
Genauer Wortlaut und Form der Veröffentlichung muss der OSMF-Stammtisch entscheiden.

### E-Mail Ticketsystem Zammad

Gesprächsdauer: 8 min

Seit Anfang des Jahres nutzen wir für die Verwaltung der Konferenz-E-Mails das Ticketsystem Zammad. Die Kosten hierfür sind 24,99 €/Monat. Jochen hat am 20. Mai eine Rundmail an Vereinsmitglieder mit Zugriff auf Zammad geschrieben und um Rückmeldung gebeten, ob wir den Dienst weiter nutzen wollen und ob wir ihn temporär bis zur nächsten Konferenz kündigen wollen. Bei einer Kündigung würden wir allerdings die History verlieren.

Link zum Ticket: https://gitlab.fossgis.de/vorstand/todos/-/issues/58 

**Gesprächsnotizen:**

- Michael würde History gerne behalten, daher Account lieber behalten
- Vorschlag von Marc: Anzahl der Bearbeiter temporär untersetzen 
	- Betrag ist aktuell 7 Euro pro Agent pro Monat
	- wir bekommen etwas Nachlass
- Vorschlag von Dominik: auf jährliche Abrechnung umstellen 
	- Kosten bei jährlicher Abrechnung: 5€ pro Monat pro Bearbeiter

Nächste Schritte:
- nachfragen, ob wir auch einen Nachlass bei jährliche Abrechnung bekommen

### Cesium-OSM-Buildings

Gesprächsdauer: 5 min

**Wichtige Links:** 
- https://cesium.com/blog/2020/06/01/cesium-osm-buildings/

**Gesprächsnotizen**

- Cesium hat bei der OSMF angefragt, den Namen OSM-Buildings für sich eintragen zu lassen
- Namenskonflikt mit dem Dienst von Jan Marsch: osmbuildings.org
	- seinen Dienst gibt es schon deutlich länger, auch wenn er keine Namensrechte dafür eingetragen hat
	- Jan Marsch würde die Domain gerne weiter für seinen Dienst nutzen
- OSMF Board macht gerade einen Umlaufbeschluss dazu

Idee von Michael: Mail an das Board schreiben und sie darum bitten für Jan Marsch zu entscheiden.

Nächste Schritte: Michael schreibt Mailentwurf und Vorstand kann diesen dann als offizielles Schreiben an die OSMF senden
