# Protokoll der Vorstandssitzung vom 15.09.2025 (externe Version)

Anwesende Vorstände: Jörg, David, Pirmin, Falk

Gäste: Jochen

Protokoll: Falk

Ort: BBB-Instanz der OSMF

Start: 19:30 Uhr

Ende: 20.42 Uhr

## Tagesordnung

- Genehmigung Protokolle vom 23.06.2025 #600 und 04.08.2025 #599
- Umlaufbeschluss Mitgliedsantrag [...] #603
- Umlaufbeschlüsse Urlaub Katja #595 #602 
- Umlaufbeschluss: Offener Brief der OSBA unterschreiben #597
- Förderantrag: Server für CoMaps #598
- Sicherung Gemeinnützigkeit #601 
- FOSSGIS-Konferenz 2026 #594
- CRA
- Sonstiges
- Folgetermin


## Protokoll

### TOP 1 Umlaufbeschlüsse Protokolle #600 #599

Der Vorstand hat mit Beschluss vom 15.09.2025 das Protokoll vom 4.8.2025 (3-0-1) mit Hinweis auf einen Rechtschreibfehler genehmigt.

Der Vorstand hat mit Umlaufbeschluss vom 15.09.2025 das Protokoll vom 23.06.2025 mit dem Hinweis, dass TOP 4 doppelt ist und im Protokoll entfallen kann, mit entsprechender Anpassung der Zählung, genehmigt.

### TOP 2 Umlaufbeschlüsse Urlaub Katja #595 #602 

Der Vorstand hat mit Umlaufbeschluss vom 04.08.2025 den Urlaub im August von Katja genehmigt. #595

Der Vorstand hat mit Umlaufbeschluss vom 15.09.2025 den Urlaub im Oktober von Katja genehmigt. #602


### TOP 3 Umlaufbeschluss Mitgliedsantrag #603 

Der Vorstand hat mit Umlaufbeschluss vom 15.09.2025 [...] in den FOSSGIS e. V. aufgenommen.



### TOP 4 Umlaufbeschluss: Offener Brief der OSBA unterschreiben #597

Der Vorstand genehmigt (4-0-0) den bereits von David unterzeichneten und der OSPA übergebenen offenen Brief der OSPA. 


### TOP 5 Förderantrag: Server für CoMaps #598

Es gab auf der Vereinsliste eine rege Diskussion. Die auf der Vorstandssitzung anwesenden Personen diskutieren den Förderantrag. Es gibt noch einige Unklarheiten, sodass wir uns im Augenblick schwer tun, schon eine Entscheidung zu treffen. Jochen sucht den Kontakt zu den Entwicklern, um mehr Klarheit zu bekommen. Die Diskussion soll auf der Mailingliste bekannt gegeben werden, sodass sich alle ein eigenes Bild machen können.

### TOP 6 FOSSGIS-Konferenz 2026 #594

Der Vorstand gibt Falk ein kurzes Update zur FOSSGIS-Konferenz 2026.

### TOP 7 Sicherung Gemeinnützigkeit #601 

Jochen gibt eine Einführung in die Problematik Gemeinnützigkeit und Open Source Software.

Auch beim CAA gibt es entsprechende Implikationen, die im Blick behalten werden müssen. Stichwort: Rolle des OSS-Stuards. Dies könnte mit der Gemeinnützigkeit der Abgabenordnung kollidieren. 

### TOP 8 CAA

Jochen berichtet zu den in der entsprechenden AG gewonnenen Erkenntnissen und verweist insoweit auf die bereits verbreitete E-Mail. 

Jochen erläutert das Prinzip des Stuards für OS Software und was das ggf. für den Verein in organisatorischer Hinsicht bedeuten könnte.

Zur Zeit sind die juristischen Rahmenbedingungen des Anwendungsbereichs noch sehr unklar. Es gibt zwar einige Arbeitsgruppen auf EU-Ebene, die sich um Konkretisierung bemühen. Ergebnisse liegen nicht vor. 

### TOP 9 Sonstiges

Jochen informiert: [...] fragt, ob der FOSSGIS im Bereich Projektunterstützung/Projektfinanzierung unterstützen kann. Das ist ein kompliziertes Thema, welches nicht mit einem klaren Ja oder Nein beantwortet werden kann, sondern stark vom konkreten Projekt abhängt.


Nächster Termin: 20.10.2025, 19:30 Uhr
