# Protokoll der Vorstandssitzung vom 13.01.2025 (öffentliche Version)

Anwesende Vorstände: Jörg, David, Pirmin, Falk

Gäste: Katja, Jochen, Volker (21:03 Uhr), Marc (zeitweise)

Protokoll: Falk

Ort: Online (BBB Instanz der OSMF) 

Start: 19:30 Uhr

Ende: 21:11 Uhr

## Tagesordnung

- Genehmigung Protokolle vom 06.11.2024 und 09.12.2024 #550 #551
- Umlaufbeschlüsse Mitgliedsanträge #554 #549
- Elektronische Rechnungsstellung #197 
- Dokumente und Informationen zur laufenden Konferenzvorbereitung für den Vorstand #548 
- Planung Mitgliederversammlung 2025 (im Rahmen der FOSSGIS-Konferenz) #556
- Tagesordnung der Mitgliederversammlung 2025 #555
- Sonstiges
- Folgetermin


## Protokoll

### TOP 1 Genehmigung Protokolle vom 06.11.2024 und 09.12.2024 #550 #551

Der Vorstand genehmigt die Protokolle der Vorstandssitzungen vom 06.11.2024 und 09.12.2024 jeweils mit Umlaufbeschluss vom 13.01.2025.


### TOP 2 Umlaufbeschlüsse Mitgliedsanträge #554 #549

Der Vorstand hat [...] mit Umlaufbeschluss vom 12.01.2025 in den Verein aufgenommen. #549

Der Vorstand hat [...] mit Umlaufbeschluss vom 12.01.2025 in den Verein aufgenommen. #554

### TOP 3 Elektronische Rechnungsstellung #197 

Die E-Rechnung für die FOSSGIS-Konferenz funktioniert.

Auch sonstige Rechnungen können wir als FOSSGIS als E-Rechnung erstellen.

Perspektivisch wollen wir das auch für die Mitgliedsbeiträge anbieten.

Ob auch beim E-Rechnung einlesen alles funktioniert, wird die Zukunft zeigen. 

### TOP 4 Dokumente und Informationen zur laufenden Konferenzvorbereitung für den Vorstand #548 

Eine Schülergruppe (Fachoberschule) aus Südtirol möchte die FOSSGIS besuchen. Die ermäßigten Tickets würden vom höchstzulässigen Kontingent abgehen.

Antrag: Förderung der Gruppe für 80 EUR p.P. anhängig von den brandschutzrechtlichen Bestimmungen wird das Kontingent ggf. von den verfügbaren Gesamttickets (650) abgezogen. 3:1 (Falk):0 Antrag angenommen.

Wir haben eine Anfrage vom State Service of Ukraine for Geodesy, Cartography and Cadastre auf vergünstigten Zugang zur FOSSGIS. Katja soll zunächst darauf hinweisen, dass die Konferenz auf Deutsch ist und die Möglichkeit für eine Onlineteilnahme besteht.

### TOP 5 Planung Mitgliederversammlung 2025 (im Rahmen der FOSSGIS-Konferenz) #556

Wir besprechen die notwendigen Berichte bzw. ausstehende Zuarbeiten. 

### TOP 6 Tagesordnung der Mitgliederversammlung 2025 #555

Jörg hat einen Entwurf der Tagesordnung vorgestellt. Der Vorstand kann noch Hinweise geben. Jochen weist darauf hin, dass die "Fördermitgliedschaft OSM" als eigener TOP in die Tagesordnung aufgenommen werden soll. Jochen bereitet den TOP vor.

### TOP 7 Sonstiges

Ermittlungsverfahren gegen unbekannt der Staatsanwaltschaft Verden #552: Wir hatten eine Anfrage der StA in Bezug auf einen Nickname und eine E-Mailadresse. Treffer hierzu gab es in den von uns verantworteten Services nicht.

Jochen FOSSGIS 2026: Wir haben noch keinen festen Veranstaltungsort. Es laufen Sondierungen. Wir hoffen bis Ende Januar hier mehr Klarheit zu haben.

David hat den Jahresabschluss 2024 beim Steuerberater in Auftrag gegeben mit Ziele Fertigstellung Februar.

Wir müssen den Hinweis auf die einfache Spendenbescheinigung auf unserer Homepage aktualisieren.

Nächster Termin: 12.02.2025, 19:30 Uhr
