# Protokoll der Vorstandssitzung vom 19.03.2025 (externe Version)

Anwesende Vorstände: David, Pirmin, Falk, Jörg (ab 20 Uhr),

Gäste: Katja, [...], Jochen

Protokoll: Falk

Ort: BBB-Instanz der OSMF 

Start: 19:34 Uhr

Ende:  20.44 Uhr

## Tagesordnung

- Genehmigung der Protokolle vom 2.02.2025 und 24.02.2025 #565 #566
- Umlaufbeschlüsse Mitgliedsanträge #567 #563
- Förderantrag GeoStyler Code Sprint 2025 #559
- Einbindung der helfenden Personen der FOSSGIS-Konferenz in die FOSSGIS-Community
- FOSSGIS-Konferenz
- Sonstiges
- Folgetermin


## Protokoll

### TOP 1 Genehmigung der Protokolle

Der Vorstand hat die Protokolle der Vorstandssitzungen vom 02.02.2025 #565 und 24.02.2025 #566 mit Umlaufbeschlüssen vom 19.04.2025 genehmigt.

### TOP 2 Umlaufbeschlüsse Mitgliedsanträge

Der Vorstand hat mit Umlaufbeschluss vom 04.03.2025 die Aufnahme von
[...] in den Verein beschlossen. #563

Der Vorstand hat mit Umlaufbeschluss vom 19.03.2025 die Aufnahme von
[...] in den Verein beschlossen. #567

### TOP 3 Förderantrag GeoStyler Code Sprint 2025 

Es wird vom GeoStyler-Projekt eine Förderung des 5-tägigen Codesprints in Höhe von 4250 € in der Schweiz beantragt.

Der Vorstand beschließt die Förderung in der beantragten Höhe (3/0/0).



### TOP 4 Einbindung der Helfer der FOSSGIS-Konferenz in die FOSSGIS-Community

[...] schildert sein Anliegen, dass wir die helfenden Personen auf der Konferenz besser einbinden sollten, um sie ggf. für die FOSSGIS-Community und damit dauerhaft für den Verein zu gewinnen. Für Helfende ist es unter Umständen der Erstkontakt mit der FOSSGIS-Community. Hier werden also gegebenenfalls die Weichen für die Zukunft gestellt.

Wir diskutieren verschiedene Ansätze. Rabatt für eine zukünftige FOSSGIS-Konferenz (ggf. kombiniert mit einer Mitgliedschaft), Einladung zum Vorabendevent am Veranstaltungsort, Feierabendbier und Klönschnack am Aufbautag der Konferenz.

[...] und Katja bekommen ein Experimentalbudget in Höhe von 500 EUR (4/0/0), um die ersten Hürden im Kontakt von Helfenden und Community zu verringern.

### TOP 5 FOSSGIS-Konferenz

Katja berichtet vom aktuellen Organisationsstand. Es gibt keine akuten Probleme, die ein Eingreifen des Vorstands erfordern würden.

### TOP 6 OSM-Förderprogramm

Jochen stellt das Konzept vor, wie das geplante und an Unternehmen gerichtete OSM-Förderkonzept zum Einsammeln von Geld für OSM-Projekte des FOSSGIS aussehen könnte und wie es auf der Mitgliederversammlung präsentiert werden soll, damit der Vorstand ein entsprechendes Mandat zur Umsetzung erhält. 

### TOP 7 Sonstiges

David hat mit den Kassenprüfern die Kassen geprüft. Es gibt keine Beanstandungen, aber Anmerkungen bzw. Hinweise zu einzelnen Aspekten.

Nächster Termin: 15.04.2025, 19:30 Uhr
