# Protokoll der Vorstandssitzung vom 12.04.2021

Anwesende Vorstände: Jörg, Jochen, Pirmin, Falk

Gäste: Nakaner, Jakob Miksch

Start: 20:08 Uhr

Ende: 22:01 Uhr

Nächster Termin:

## Tagesordnung
 - Nachbereitung Mitgliederversammlung
 - Neue Geschäftsordnung
 - Mitgliedsantrag der Stadt Frankfurt am Main
 - Verlängerung Vertrag mit Katja
 - Versicherungen: Büro, Veranstaltungen etc.
 - Beteiligung an den Adminkosten der OSMF
 - Neues Local Chapter Agreement der OSMF
 - Sponsoring FOSS4G, SotM Africa
 - Anwaltsschreiben: Entfernung von Waldwegen aus OSM
 - FOSSGIS-Kalender
 - Bürgerfest des Bundespräsidenten
 - Sonstiges
 - Folgetermin


## Protokoll

### TOP 1 Nachbereitung Mitgliederversammlung 2021
Diskussion: Wie war der Eindruck des Vorstandes von der Online-Mitgliederversammlung im Vergleich zur "normalen" Mitgliederversammlung? Format etablieren oder zurück zur normalen Mitgliederversammlung im Rahmen FOSSGIS-Konferenz? Differenziertes Meinungsbild innerhalb des Vorstandes. Tendenz, jedenfalls kein Verzicht auf das Präsenzformat (Bier und Pizza), auf keinen Fall hybride Vollversammlungen. Online hat den Vorteil, möglichst vielen Personen auch außerhalb der FOSSGIS-Konferenz, also insbesondere all jenen, für die Geodaten "nur" Hobby sind, die Teilnahme zu ermöglichen.

In jedem Fall wollen wir flexibel sein und daher die Online-MV in der Satzung verankern. Falk macht einen Entwurf für eine Satzungsänderung, um künftig auch Onlinevollversammlungen zu ermöglichen.

### TOP 2  Neue Geschäftsordnung 
Der Vorstand beschließt einstimmig eine neue Geschäftsordnung.

### TOP 3 Mitgliedsantrag der Stadt Frankfurt am Main
Der Vorstand beschließt die Aufnahme der Stadt Frankfurt am Main als Mitglied in den FOSSGIS e.V.

### TOP 4  Verlängerung Vertrag mit Katja
Die Vollversammlung hat die Entfristung des Vertrags mit Katja beschlossen.
Jörg kümmert sich um den Änderungsvertrag --> Aufhebung der Befristung. 

### TOP 5  Versicherungen: Büro, Veranstaltungen etc.
Dominik (ehemaliger Vorsitzender) wollte sich erkundigen, was der FOSSGIS bei seinen Versicherungen (Arbeitgeber, Veranstalter unter Coronabedingungen) anpassen sollte.

Rückmeldung von Dominik ausstehend --> Vertagung auf die nächste Vorstandssitzung.


### TOP 6 Beteiligung an den Adminkosten der OSMF
OSMF hatte diesbezüglich Mitte 2020 angefragt. FOSSGIS hatte Beteiligung zugesagt. Bisher keine Abfrage durch OSMF und keine Besetzung der Position bei der OSMF absehbar. Ticket/Vorgang geschlossen, bis das Thema von der OSMF wieder aufgerufen wird.

### TOP 7  Neues Local Chapter Agreement der OSMF
Warten auf Meldung durch OSMF.

### TOP 8 Sponsoring FOSS4G, SotM Africa
Astrid regt ein entsprechendes Sponsoring an. Ein konkreter Anlass/Grund für den Wunsch nach Sponsoring ist für den Vorstand nicht ersichtlich: Sind es fehlende Finanzmittel, ein erhöhtes Finanzierungsrisiko, etc? Astrid soll hier noch einmal substantiieren, bevor der Vorstand über ein Sponsoring entscheidet.

Sponsoring der SotM Africa mit Blick auf das Bürgerfest des Bundespräsidenten? Konkreter Bezug zu Aktivitäten des FOSSGIS unklar.

Jörg kontaktiert Astrid. wg FOSS4G und SotM Africa. 


### TOP 9 Anwaltsschreiben: Entfernung von Waldwegen aus OSM

Allgemeine Diskussion zu den Fragestellungen, wie mit Beschwerden zu Eintragungen in den OSM-Daten umgegangen werden soll (Schwerpunkt Umgang mit Privatwegen).  Bisher konnte durch Gespräche immer eine einvernehmliche Lösung gefunden werden.

Auch in der OSM-Community wird die Thematik behandelt:

- https://wiki.openstreetmap.org/wiki/User:Nakaner/Positionspapier_Geheimhaltung
- https://community.openstreetmap.org/viewtopic.php?id=68174

Jörg schreibt den Anwalt in Abstimmung mit Frederik an. 

### TOP 10  FOSSGIS-Kalender
FOSSGIS-Kalender als Übersicht zu den Terminen mit Aktivitäten im Verein (Arbeitgruppen, Konferenz, etc.).

Öffentlicher Kalender, um die Mitglieder:innen und interessierte Personen über Termine auf dem Laufenden zu halten. Möglichst eine Lösung, die keinen weiteren Account erfordert.

Pirmin eruiert technische Möglichkeiten, mit denen sich unsere Anforderungen umsetzen lassen. 

### TOP 11 Bürgerfest des Bundespräsidenten
Bürgerfest des Bundespräsidenten soll dieses Jahr im August stattfinden. Wir gehören zu den Vereinen, die erneut eingeladen wurden. Aufgrund von Abstandsregeln sind es in diesem Jahr weniger Vereine, als es im letzten Jahr sein sollten. Die Veranstaltung wurde im letzten Jahr wegen SARS-CoV2-Pandemie abgesagt.

Wir sollen ein Konzept einreichen. Das Konzept aus dem letzten Jahr kann als Grundlage dienen, sollte aber nochmal angeschaut werden. Es gilt ein relativ straffer Zeitplan. Einreichung der Ideenskizze bis zum 23.4.2021.

Erstellung einer Gästeliste, die der Verein vorschlägt. Die benannten Personen werden dann vom Bundespräsidenten zum Sommerfest für den Freitag eingeladen. Wir sammeln im Wiki entsprechende Vorschläge: https://www.fossgis.de/wiki/B%C3%BCrgerfest/G%C3%A4stevorschl%C3%A4ge

Zwischen Sammlung und Abstimmung durch die Community behält sich der Vorstand eine Überprüfung der eingereichten Vorschläge vor. 22./21.4. als Zeitfenster für den Vorstand. Am 5. Mai muss die Gästeliste beim Bundespräsidialamt sein.

Vorschlag Jochen: Budget in Eigenverantwortun für die Arbeitsgruppe Bürgerfest in Höhe von 5000 EUR.
(W-LAN, Standaufbau, Standausstattung etc.) Reisekosten für Helfer sollen über das Reisekostenbudget des FOSSGIS getragen werden.

Vorschlag einstimmig angenommen.
 

### TOP 12 Sonstiges
Wo ist die Auftragsdatenverarbeitungsvereinbarung mit unserem Admin geblieben?
Falk kontaktiert Dominik, um den Stand in der Angelegenheit abzuklären.

Pirmin: Thema für die kommende Vorstandssitzung -- Code of Conduct für Veranstaltungen, Onlinekommunikation, Verein allgemein. Jörg: Policy für die Nutzung von unseren Diensten sollte vorrangig diskutiert werden.

Eintragung des neuen Vorstands im Vereinsregister vornehmen. Zuständig: Jörg.  

Katja berichtet vom Stand der Konferenzvorbereitung. 

Nächster Termin: 3.5.2021, 20 Uhr https://meet.fossgis.de/vorstand210503

