# Protokoll der Vorstandssitzung vom 11.03.2024 (öffentliche Version)

Anwesende Vorstände: Jörg, David, Pirmin, Falk

Gäste: Katja, Jochen

Protokoll: Falk

Start: 19:30 Uhr

Ende:  20.35 Uhr

## Tagesordnung

-  Umlaufbeschluss Mitgliedsantrag [...]
#465 
- Dienstreiseantrag Katja FOSS4G Europe Tartu, FOSS4G Belem #467
- Planung Mitgliederversammlung 24 #458
- Finanzbericht + Budget #466
- Suche Nachfolge Sysadmin #464
- FOSSGIS 2025 - Münster #468
- Sonstiges
- Folgetermin


## Protokoll

### TOP 1 Umlaufbeschluss Mitgliedsantrag [...] #465

Der Vorstand hat mit Umlaufbeschluss vom 23.02.2024 die Aufnahme
[...] beschlossen.


### TOP 2 Dienstreiseantrag Katja FOSS4G Europe Tartu, FOSS4G Belem #467

[...]


### TOP 3 Finanzbericht + Budget #466

David gibt einen Einblick in den Finanzbericht. Wir haben im letzten
Jahr mit der FOSSGIS Konferenz 2023 nur 3000 EUR verdient. Insgesamt
hat der Verein im vergangenen Jahr ein Defizit von 40.000 EUR
erwirtschaftet. Das Catering war bei der FOSSGIS Konferenz 2023 ein
wesentlicher Kostentreiber. Im letzten Jahr gab es außerdem ca. 3000
EUR weniger Spenden als 2022.

Der Steuerberater hat seinen Abschluss noch nicht geliefert. Heute
wäre Termin gewesen.


### TOP 4 Planung Mitgliederversammlung 2024 #458

Risiko Bahnstreik. Was passiert, wenn die Bahn streikt: Unsere
Konferenztickets können noch relativ kurzfristig gekündigt werden.

Der Vorstand will sich auf bitten von Falk im Rahmen der Konferenz
treffen, um den Vertrag von Jochen zu finalisieren.

Wir Besprechen den Tätigkeitsbericht des Vorstands, Jochen finalisiert
ihn voraussichtlich morgen.

Jörg hat zwei Interessenten für Kassenprüfung und Stellvertretung.


### TOP 5 Suche Nachfolge Sysadmin #464

Bei der Suche nach einem Sysadmin gibt es bisher keinen heißen Kandidaten.

Wir diskutieren Aufgaben und Umfang der Tätigkeit. Pirmin überarbeitet
die bestehende Tätigkeitsbeschreibung.


### TOP 6 FOSSGIS 2025 - Münster #468

Wir haben Post aus Münster. Dort besteht Interesse die FOSSGIS 2025
auszurichten. Die Platzkapazität der Räume ist kapp, kann aber
passen und die Raumkapazität ist in einiger räumlicher Entfernung
erweiterbar. Es sind also gute Ideen zur Aufteilung
gefragt. Potentieller Termin wäre der Zeitraum vom 26.03.-29.03.2025.


### TOP 7 Sonstiges

- Katja möchte ein anderes Videokonferenzsystem, weil Jitsi immer die
  Bilder der anderen Teilnehmenden verschluckt. Wir testen beim
  nächsten mal die BBB-Instanz der OSMF.

- info@[...].de entschlacken, E-Mailverkehr der OSBA ist an Katja
  umgeleitet. Sonstige große steuerbare E-Mailverusacher sind
  (aktuell) nicht identifizierbar.

- Falk hat morgen ein Gespräch zum Bundeswaldgesetz-RefE mit der
  Verwaltung.


Nächster Termin: 10.04.2024, 19:30 Uhr (BBB)
