# Protokoll der Vorstandssitzung vom 07.02.2024 (öfentliche Version)

Anwesende Vorstände: Jörg, David, Pirmin, Falk

Gäste: Jochen, Katja

Protokoll: Falk

Start: 19:30 Uhr

Ende: 20:50  Uhr

## Tagesordnung

- Genehmigung Protokoll vom 10.01.2024 #459
- Umlaufbeschlüsse Mitgliedsanträge #456 #455 #453 #452
- Förderantrag - deegree Code Sprints in 2024 #460
- Planung Mitgliederversammlung 2024 #458
- Tagesordnung Mitgliederversammlung 2024 #457
- This year, OpenStreetMap will turn 20 years old! #461
- Anfrage FOSS4G in Berlin #454
- Sonstiges
- Folgetermin


## Protokoll

### TOP 1 Genehmigung Protokoll vom 10.01.2024

Der Vorstand hat mit Umlaufbeschluss vom 7.2.2024 das Protokoll der
Vorstandssitzung vom 10.01.2024 genehmigt. #459


### TOP 2 Umlaufbeschlüsse Mitgliedsanträge

Der Vorstand hat mit Umlaufbeschluss vom 2.2.2024 [...] in den Verein aufgenommen. #452

Der Vorstand hat mit Umlaufbeschluss vom 29.1.2024 [...] in den Verein aufgenommen. #453

Der Vorstand hat mit Umlaufbeschluss vom 7.2.2024 [...] in den Verein aufgenommen. #455

Der Vorstand hat mit Umlaufbeschluss vom 7.2.2024 [...] in den Verein aufgenommen. #456


### TOP 3  Förderantrag - deegree Code Sprints in 2024 #460

Der Vorstand hat mit Umlaufbeschluss vom 7.2.2024 die Förderung der
deegree Code Sprints 2024 in einer Höhe von 1500 EUR beschlossen.


### TOP 4  Planung Mitgliederversammlung 2024 #458

Wir gehen die Checkliste zur Mitgliederversammlungorbereitung der
Mitgliederversammlung durch: Einladung, Berichte etc.

Veranstaltungsort wird die Technische Universität Hamburg (TU
Hamburg), Am Schwarzenberg-Campus 1, 21073 Hamburg, Hörsaal 2, Haus H
um 19 Uhr. Ab 18.30 Uhr gibt es die traditionelle Pizza zur Stärkung
der Teilnehmenden.



### TOP 5  Tagesordnung Mitgliederversammlung 2024 #457

Wir gehen die Tagesordnung der Mitgliederversammlung 2024
durch. Kurzer Hinweis: Unter Verschiedenes auf 20 Jahre OSM aufmerksam
machen. Dann am OSM Samstag dazu eine Session.

Wir diskutieren die Sinnahftigkeit des Tagesornungspunktes
"Terminankündigungen". Dieser entfällt künftig.

Wir stellen die Gliederung bezüglich der Berichte um.

Wir beschließen die Tagesordnung einstimmig. 


### TOP 6 This year, OpenStreetMap will turn 20 years old! #461

Jochen schreibt an die Community und fragt, ob in DE die Community
auch etwas organisieren will. Im Rahmen des OSM-Samstag auf der
FOSSGIS-Konferenz wird es eine entsprechende Session geben. Der
FOSSGIS begrüßt entsprechende Förderanträge.


### TOP 7  Anfrage FOSS4G in Berlin #454

Eine Bewerbung für nächstes Jahr (2025) ist zeitlich nicht machbar
(25.02). Dafür haben wir zu wenig Vorlauf.

Wir streuen die Idee und schauen, ob sich ein Team findet.

Wir sprechen es auf der Mitgliederversammlung unter "verschiedenes" an.


### TOP 8 Sonstiges

Der Verein hat jetzt eine NextCloud-Instanz bei Hetzner. Nachdem alles
fertig konfiguriert ist, kann bei den Admins Katja und Jochen ein
Zugang für FOSSGIS-Projekte beantragt werden.




Nächster Termin: 11.03.2024, 19:30 Uhr