# Protokoll der Vorstandssitzung vom 03.06.2024 (öffentliche Version)

Anwesende Vorstände: Jörg, David, Pirmin, Falk

Gäste: Katja, Jochen, Florian

Protokoll: Falk

Start: 19:30 Uhr

Ende: 21:30 Uhr

## Tagesordnung

- Genehmigung Protokoll vom 7.05.2024 #505
- Umlaufbeschlüsse #510, #506, #508, #504
- Technik-Treffen #511
- Förderung Valhalla-Server #509
- Projekt "LevelUp" #512 
- Anfrage GeoMundus 2024 im Okt. in Münster #513 
- Mobilitätsdatengesetz #507
- Förderantrag "GeoStyler-Code-Sprint-2024" #502
- Sonstiges
- Folgetermin


## Protokoll

### TOP 1 #505

Der Vorstand genehmigt das Protokoll der Vorstandssitzung vom
07.05.2024 (interne Version) mit Umlaufbeschluss vom 3.06.2024.

### TOP 2  Weitere Umlaufbeschlüsse seit der letzten Vorstandssitzung

Der Vorstand hat die Aufnahme von [...] mit Umlaufbeschluss vom
3.06.2024 beschlossen. #510

Der Vorstand hat den Förderantrag "FOSS4G Europe TravelGrant" in Höhe
von maximal 1000 EUR beschlossen. #506

Der Vorstand hat mit Umlaufbeschluss vom 3.6.2024 Jochens Dienstreise
20 Jahre Wikimedia DE beschlossen.  #508

Der Vorstand hat mit Umlaufbeschluss vom 17.05.2024 Jochens
Dienstreise zur Besprechung Naturschutz/Digital Ranger
beschlossen. #504


### TOP 3 Technik-Treffen #511 

Heute ist unser Admin Florian in der Vorstandssitzung zu Gast. Jochen
regt an, dass sich die Techniker des FOSSGIS einmal treffen, um
notwendige und wünschenswerte Veränderungen an der betriebenen Technik
zu identifizieren. Der Vorstand begrüßt den Vorschlag.

Florian berichtet über seine bisherigen Aktivitäten im Hinblick auf
die Vereinstechnik. Viele Anwendungen werden jetzt über Ansible
gewartet.


### TOP 4 Förderung Valhalla-Server #509

Florian hat keinen Zugriff auf den Valhalla-Server. Chris von GIS-OPS
will ihn wohl zunächst weiter betreiben und die Softwarepflege
übernehmen.

Der Issue #337 hat Bezug zu den dort hinterlegten Projekten.

Der Falk sucht den eigentlichen Förderantrag heraus. Es soll geklärt
werden, ob das Projekt bereits in einen Dauerantrag umgewandelt wurde.

Der Pirmin nimmt Kontakt zu den Entwicklern (Chris) auf, ob sie
(tatsächlich) bereit sind, den Server weiter zu pflegen und wie die
weiteren Pläne für den Server und das Projekt sind.


### TOP 5   Projekt "LevelUp" #512

Jochen berichtet von dem Projekt "LevelUp" (mFUND) an der HTW Dresden zum
IndoorMapping/BIM.

Wir beschließen, das Projekt mit einem "Letter of Intent" zu
unterstützen.


### TOP 6 Anfrage GeoMundus 2024 im Oktober in Münster #513

GeoMundus ist eine Konferenz von internationalen Studierenden. Es wäre
nicht schlecht, wenn wir FOSSGIS in diesem Rahmen bekannt machen
könnten, aber aktuell fehlt es hier an Ressourcen. Die Konferenz ist
recht klein, so dass Aufwand-Nutzen in keinem guten Verhältnis stehen.

Spannend ist, dass es am Veranstaltungsort der FOSSGIS 2025
stattfindet. Katja holt noch weitere Informationen ein. Vielleicht
findet sich noch eine unaufwändige Möglichkeit FOSSGIS dort bekannt zu
machen.


### TOP 7  Mobilitätsdatengesetz #507

Jochen berichtet von seinen Aktivitäten rund um die Verbändeanhörung
zum Mobilitätsdatengesetz. Er war auch auf der Infoveranstaltung des
Bundesministeriums für Digitales und Verkehr und hat eine
Stellungnahme für den FOSSGIS e.V. zum Referentenentwurf abgegeben.

Das hat erhebliche Zeitressourcen bei Jochen beansprucht.


### TOP 8 Förderantrag "GeoStyler-Code-Sprint-2024" #502

Zu der auf der Vorstandssitzung am 7.5.2024 beschlossenen Förderung in
Höhe von 3600 EUR wurde ein Nachtrag in Höhe von 1200 EUR beantragt.

Der Vorstand hat noch Fragen zum erweiterten Förderantrag:

- Welche Konsequenzen hat die Nichtförderung des Nachtrags?
- Wurde eine Förderung der OSGeo bewilligt/berücksichtigt?

Falk nimmt nochmal den Kontakt auf und bittet um Beantwortung der oben genannten Fragen.


### TOP 12 Sonstiges

- GeoSymposium Hochschule Neubrandenburg mit ca. 125 teilnehmenden
 Personen: Katja, Peter Löwe, und Jörg waren da und haben FOSSGIS
 vorgestellt.

- FOSSGIS-Konferenz Call for Location: Wie gehen wir mit der
  Herausforderung um, wenn mehrere Bewerbungen eingehen? Der Vorstand
  entscheidet auf Basis der eingereichten Unterlagen.

- 25 Jahre FOSSGIS: Katja berichtet von der Gründung der AG zur
  Organisation des Events. Ca. 11 % der Vereinsmitglieder haben auf
  Katjas Umfrage reagiert. Geplanter Termin ist der 3.10.-5.10.2024. Wer
  noch mitorganisieren möchte, der kann sich bei Katja melden. Es
  steht die Frage der Finanzierung (und der Kosten) im
  Raum. Insbesondere in welchem Umfang die Mitglieder an den Kosten
  beteiligt werden sollen. Geld, das aus Vereinsmitteln eingesetzt
  wird, steht nicht für andere förderwürdige Zwecke zur Verfügung.


Nächster Termin: 1. Juli 2024, 19:30 Uhr BBB-Instanz der OSMF (Raum
siehe Kalender: https://fossgis.de/aktivit%C3%A4ten/termine/)