# Protokoll der Vorstandssitzung vom 06.11.2024 (öffentliche Version)

Anwesende Vorstände: Jörg, Pirmin (bis 19.54 Uhr, ab 20.12-20.00 Uhr), Falk, David (ab 19.53 Uhr)

Gäste: Katja, Jochen, Michael (bis 21.45 Uhr), Volker (bis 19.40 Uhr), Marc (ab 20.10--21.45 Uhr)

Protokoll: Falk

Ort: Online BBB-Instanz der OSMF

Start: 19:30 Uhr

Ende: 22:13 Uhr

## Tagesordnung

- Genehmigung Protokoll vom 10.09.2024 #532
- Umlaufbeschlüsse #542, #539, #530, #533, #535, #531, #533
- Bericht Stand Panoramax-Projekt #537 
- Budget OSM-Server-Gruppe #538
- Fortbildungsantrag [...] #541 
- Mitfinanzierung VOC-Equipment #540
- Finanzierung des Vereins - Sponsoringstufen #534 
- Überarbeitung Förderrichtlinie(n) FOSSGIS e.V. #514
- Sonstiges
- Folgetermin


## Protokoll

### TOP 1 #532

Der Vorstand genehmigt das Protokoll der Vorstandssitzung vom 10.09.2024 (interne Version) mit dem Umlaufbeschluss vom 06.11.2024.

### TOP 2 Umlaufbeschlüsse #542, #539, #530, #531, #533

Der Vorstand hat mit Umlaufbeschluss vom 13.10.2024 [...] als Mitglied in den Verein aufgenommen. #530

Der Vorstand hat mit Umlaufbeschluss vom 06.11.2024 die [...] als Mitglied in den Verein aufgenommen. #539

Der Vorstand hat mit Umlaufbeschluss vom 06.11.2024 die [...] als Mitglied in den Verein aufgenommen. #542

Der Vorstand hat mit Umlaufbeschluss vom 31.10.2024 den Abschluss einer neuen Auftragsdatenverarbeitungsvereinbarung mit Pretix für die FOSSGIS-Konferenzinstanz beschlossen. #535

Der Vorstand hat mit Umlaufbeschluss vom 06.11.2024 den Besuch von Jochen beim HeiGIT genehmigt. #531

Der Vorstand hat mit Umlaufbeschluss vom 06.11.2024 die Panoramax-Server/Forschungskooperation mit der Uni Münster beschlossen. #533


### TOP 3 Bericht Stand Panoramax-Projekt (Uni Münster) #537 

Jochen berichtet. Ob das Projekt Panoramax-Server/Forschungskooperation mit der Uni Münster  wirklich zustande kommt, wissen wir voraussichtlich im Frühjahr 2025. Eigentlicher Projektbeginn wäre dann 2026. Dann müsste der FOSSGIS dem gemeinsamen Forschungsprojekt mit der Uni Münster einen lauffähigen Panoramax-Server zur Verfügung stellen. 


### TOP 4 Budget OSM-Server-Gruppe #538

Jochen stellt das Budget 2025 der OSM-Servergruppe vor. Neu im Jahr 2025 sind die Kosten für den uMap Server und die Valhalla-Server. Die Valhalla-Server kommen aus dem Förderprojekt und werden jetzt regulär von der OSM-Server-Gruppe übernommen. 

Neu ist die Anschaffung von Rackspace für einen FOSSGIS-Server, den wir aus der Schweiz übernehmen müssen. Dieser deutsche Server wurde bisher in der Schweiz gehostet. Der Stellplatz wurde gekündigt.

Dementsprechend ist das Budget höher als im vergangenen Jahr.

Jörg beantragt, das Budget für die OSM-Server-Gruppe so zu beschließen, wie es im Ticket aufgeführt ist.

3:0:0 (Beschluss gefasst)

### TOP 5 Mitfinanzierung VOC-Equipment #540

Wir warten noch auf die Rechnung vom VOC für die FOSSGIS-Konferenz 2024. Katja klärt das mit dem VOC-Team, sodass die Rechnung noch in diesem Jahr kommt.

### TOP 6 Finanzierung des Vereins - Sponsoringstufen #534

Es soll ein OSM-spezifisches Sponsoringprogramm geschaffen werden. Die Idee soll vor Spruchreife der Community kommuniziert und ggf. auf der Vereinsmailingliste besprochen werden. 

### TOP 7 Überarbeitung Förderrichtlinie(n) FOSSGIS e.V. #514

Ziel soll es sein, den Vorstand zu entlasten und mehr Personen für die Öffentlichkeitsarbeit zu gewinnen. 

Die Diskussion zeigt, dass es gar nicht so einfach ist, hier eine optimale Lösung zu finden.

Aus dem Marketingbudget werden einzelne Projekte finanziert, um den Verein bekannt zu machen, z.B. Messestand. Davon abzugrenzen sind die Reisekostenbeihilfen, um Personen die Reise zu Veranstaltungen des FOSSGIS e.V. (Konferenz, Communitytreffen) zu ermöglichen. 

Vorstellung für ein Marketingbudget wäre künftig pro Jahr eine Größe von 5000 EUR.

Marc bekommt für das Projekt 38C3 OSM-Stand ein Maximalbudget von 1000 EUR.

### TOP 8 Fortbildungsantrag [...] #541

Wir diskutieren, [...].

### TOP 12 Sonstiges

Jochen möchte zur FOSS-Backstage fahren. Der Vorstand ist einverstanden.

Jochen berichtet von seinem Treffen bei der HeiGIT.


Nächster Termin: 09.12.2024, 19:30 Uhr
